# 持有待售的房子是否提折旧

提问人：孤独侠 时间：2017-12-28 20:32:23
A公司系从甲地区开发有限公司受让 10 套限价房，根据甲地区政府与A公司签订的协议，由于A公司系为甲地区政府招商引资的公司，可以给予优惠政策，将 10 套限价房系给卖给A公司，A公司可以转让给公司高管。A公司内部文件将公司的 8 套按向甲地区政府购买的原价转让给公司的 8 名高管，但必须服务满 8 年,8年后公司将产权过户 8 名高管（与高管已签了限价房转让协议，协议约定若服务未满 8年不予过户给高管）。因各个高管资金不足支付，向公司借此购房款，需支付利息，并且按 8 年等本归还（若提前归还也行）。 请问： 1 、以上 8 套限价房是否需要计提折旧，实质已销售但尚未办理产权转移。 2 、如下账务处理是否正确（以下假设不提折旧） 1 ）A公司支付购买限价房 借：固定资产 贷：银行存款 2 ）员工向公司借款：
借：其他应收款--员工 贷：银行存款 3 ）、收到员工的购房款 借：银行存款 贷：其他应付款-
员工 4 ）、收到员工每年的还款及利息 借：银行存款 贷：其他应收款-员工 财务费用
5 ）、 8 年后转让 借：其他应付款-员工 固定资产清理 贷：固定资产清理 固定资产

回答人：chenyiwei
1 、如果该 8 套房屋购入时就明确要转让的，则不确认为固定资产，而是计入“其他流动资产”作为过渡。房屋在交付给已签订购房和服务协议的高管时，即终止确认。 2 、公司应在该 8 年服务期内，按照与高管签订出售协议时房屋的市价与实际出售给高管价格的差额进行直线法分摊，确认职工薪酬费用并贷记“长期应付职工薪酬”。 8 年期满时转销该“长期应付职工薪酬”并确认营业外收入。 3 、对于员工向公司借款，如果为免息或低息的，则利息差额也应确认为职工薪酬费用。参考《瑞华研究 2010 ～ 2016 汇编》之“问题4-1-15 （企业为员工购房提供低息或无息贷款的处理）”。

提问人：孤独侠 时间：2017-12-29 10:52:37
谢谢陈老师，还是有以下不懂，望再赐教。 1 、如果该 8 套房屋购入时就明确要转让的，则不确认为固定资产，而是计入“其他流动资产”作为过渡。房屋在交付给已签订购房和服务协议的高管时，即终止确认。 终止确认，那此其他流动资产转入那个会计科目，且房屋产权并未转移，而且存在不确定性的是高管如何未服务满 8 年，要退回此房屋。 2 、公司应在该 8 年服务期内，按照与高管签订出售协议时房屋的市价与实际出售给高管价格的差额进行直线法分摊，确认职工薪酬费用并贷记“长期应付职工薪酬”。 8 年期满时转销该“长期应付职工薪酬”并确认营业外收入。 与高管签订出售协议时房屋的市价即为政府销售给公司的价格，按政府的销售价格转让给高管，不存在差额，那是不是，这边就可以不用确认长期应付职工薪酬？

回答人：chenyiwei
转让给高管时的会计分录为： 借：银行存款（转让给高管的价格） 借：长期待摊费用（市价-转让给高管的价格） 贷：其他流动资产（购入成本） 贷：营业外收入（差额） 政府的售价应当是低于房屋公允价值的。后续服务期内每年： 借：管理费用 贷：应付职工薪酬 借：应付职工薪酬 贷：长期待摊费用